【裁判字號】    97,簡上,543
【裁判日期】    970827
【裁判案由】    竊盜
【裁判全文】
臺灣桃園地方法院刑事判決             97年度簡上字第543號
上  訴  人  臺灣桃園地方法院檢察署檢察官
被      告  乙○○
上列上訴人因被告竊盜案件，不服本院中壢簡易庭97年度壢簡字
第1269號，中華民國97年5 月29日第一審刑事簡易判決（聲請簡
易判決處刑案號：97年度偵字第9641號），提起上訴，本院管轄
之第二審合議庭判決如下︰
    主  文
上訴駁回。
    事  實
一、乙○○前因竊盜案件，經本院先後於民國94年8 月24日以94
    年度壢簡字第1587號判處有期徒刑3 月，於同年10月6 日確
    定；復於95年2 月20日以95年度壢簡字第242 號判處有期徒
    刑6 月，於同年3 月22日確定；上開案件嗣經接續執行後，
    於96年1 月3 日縮刑期滿執行完畢。詎仍不知悛悔，於97年
    3 月9 日晚間7 時56分許，行經桃園縣龍潭鄉○○路162 號
    前，見甲○○（聲請書誤植為「徐新城」）所有之車牌號碼
    7013 －KV 號自用小貨車停放該處路旁，且內有1 只黑色背
    包置於右前座，認有機可趁，竟意圖為自己不法之所有，基
    於竊盜之犯意，徒手打開該車未上鎖之駕駛座車門入內竊取
    甲○○所有之黑色背包1 只（內有零錢約新臺幣《以下同》
    400 元、甲○○之國民身分證、駕駛執照、全民健保卡、臺
    北富邦銀行信用卡各1 枚、支票數紙《票面金額合計21萬13
    00元》、送貨單12袋《內有數量不詳之送貨單數紙》），得
    手後旋即逃逸，除將所竊得之零錢400 元花用殆盡，並將所
    竊得之前揭證件、支票放置其位於桃園縣龍潭鄉○○路198
    巷8 號住處3 樓房間內，餘送貨單12袋則連同黑色背包棄置
    於桃園縣龍潭鄉○○路466 巷菜園內。嗣經甲○○調閱現場
    監視錄影畫面循線查知竊嫌為乙○○後，旋於同年4 月6 日
    晚間7 時許，至乙○○上址住處質問此情，乙○○遂坦認上
    情，並於同日帶同甲○○（聲請書誤植為「許新城」）先後
    至其住處3 樓房間、上開菜園內起獲上開證件、送貨單12袋
    《僅有部分合計貨款價值約10萬元之送貨單數紙，惟並未尋
    回其內全部之送貨單》、黑色背包1 只等物（均已發還被害
    人甲○○），甲○○乃報警查獲上情。
二、案經被害人甲○○（聲請書誤植為「許新城」）訴由桃園縣
    政府警察局龍潭分局報請臺灣桃園地方法院檢察署檢察官偵
    查後聲請以簡易判決處刑。
    理  由
一、按傳聞法則之重要理論依據，在於傳聞證據未經當事人之反
    對詰問予以核實，乃予排斥，惟若當事人已放棄對原供述人
    之反對詰問權，於法院審判時表明同意該等傳聞證據可作為
    證據，基於證據資料愈豐富，愈有助於真實發現之理念，並
    貫徹刑事訴訟法修法加重當事人進行主義之精神，確認當事
    人對於證據能力有處分權之制度，傳聞證據經當事人同意作
    為證據，法院認為適當者，亦得為證據。另當事人於調查證
    據時，對於傳聞證據表示「沒有意見」，而未於言詞辯論終
    結前聲明異議 (Without Objection)，應視為已有將該等傳
    聞證據採為證據之同意，此刑事訴訟法第159 條之5 定有明
    文。本案被告於本院審理時，被告對於被告以外之人於審判
    外之陳述之證據能力並未表示意見（見本院卷第22、23頁）
    ，迄本院辯論終結前，被告亦未爭執本案證據之證據能力，
    依刑事訴訟法第159 條之5 第2 項之規定，應視為被告已同
    意本案相關之傳聞證據均可作為證據，本院斟酌本案卷內之
    證據並非非法取得，亦無證明力明顯過低之情形，且經本院
    於審判期日依法進行證據之調查、辯論，被告於訴訟上之程
    序權，已受保障，前揭各該證據，均得採為證據，先予敘明
    。
二、上開犯罪事實，業據被告乙○○於警詢、偵查中檢察官訊問
    、本院審理時坦承不諱（見偵查卷第7 至11、30頁，本院卷
    第19、20、22、23頁），核與證人即告訴人甲○○於警詢中
    陳述被害之情節相符（見偵查卷第15、16頁），並有桃園縣
    政府警察局龍潭分局搜索扣押筆錄及扣押物品目錄表1 件、
    贓物認領保管單1 紙、監視錄影畫面翻拍照片2 幀、贓物照
    片2 幀在卷可稽（見偵查卷第18至24頁），足認被告前揭具
    任意性之自白核與事實相符，而屬可信，綜上所述，本件事
    證明確，被告犯行洵堪認定，應依法論科。
三、核被告乙○○所為，係犯刑法第320 條第1 項之普通竊盜罪
    。被告有事實欄所載之有期徒刑科刑、執行紀錄，此有臺灣
    高等法院被告前案紀錄表在卷可稽，其受有期徒刑執行完畢
    後，5 年以內故意再犯有期徒刑以上之本罪，為累犯，應依
    刑法第47條第1 項加重其刑。
四、原審依刑法第320 條第1 項、第47條第1 項，刑法施行法第
    1 條之1 第1 項、第2 項規定，並審酌被告之犯罪動機、目
    的、手段、素行，所竊取之證件、部分送貨單、黑色背包業
    已返還告訴人甲○○，犯罪所受損害尚非重大等一切情狀，
    量處被告拘役30日，並依刑法第41條第1 項前段之規定，諭
    知如易科罰金，以新臺幣1,000 元折算1 日，核其認事用法
    ，洵無違誤，量刑亦屬妥適，檢察官上訴意旨以原審量刑過
    輕云云，惟按量刑之輕重，係屬事實審法院得依職權自由裁
    量之事項，苟已斟酌刑法第57條各款所列情狀，而未逾越法
    定刑度，不得遽指為違法。原判決就被告犯罪情節，已在事
    實欄明白認定及於理由欄詳加論斷，就刑罰裁量職權之行使
    ，既未逾越法律所規定之範圍，亦無濫用權限之情形，自不
    得認其量刑有何不當，檢察官上訴意旨難認有理由，其上訴
    應予駁回。
據上論斷，應依刑事訴訟法第455 條之1 第1 項、第3 項、第36
8 條，判決如主文。
本案經檢察官翁春鈴到庭執行職務。
中    華    民    國    97    年    8     月    27    日
                  刑事第九庭審判長法  官  游紅桃
                                  法  官  何燕蓉
                                  法  官  蘇琬能
上正本證明與原本無異。
本判決不得上訴。
                                  書記官  許家慧
中    華    民    國    97    年    8     月    27    日


司法院資訊處製作；財團法人民間司法改革基金會備份。
